臺中高等行政法院裁定　　　　　　　　　　　　　　　九十年度訴字第一四六五號
　　原　　　告　勞工保險局
　　代　表　人　甲○○
　　訴訟代理人　李金澤律師
　　被　　　告　乙○○
　　訴訟代理人　何邦超律師
　　複 代理 人　古瑞君律師
右當事人間因請求返還公法上不當得利事件，提起行政訴訟，本院裁定如左：
　　主  文
原告之訴駁回。
訴訟費用由原告負擔。
　　理  由
一、按原告之訴，不備其他要件者，行政法院應以裁定駁回之，行政訴訟法第一百零
    七條第一項第十款定有明文。又公法上金錢給付義務，如法律已有規定，得逕由
    主管機關移送執行者，自無須向高等行政法院起訴取得執行名義之必要。依民國
    八十七年十一月十一日修正公布之行政執行法第十一條第一項規定：「義務人依
    法令或本於法令之行政處分或法院之裁定，負有公法上金錢給付義務，有下列情
    形之一，逾期不履行，經主管機關移送者，由行政執行處就義務人之財產執行之
    ：一、其處分書或裁定書定有履行期間或有法定履行期間者。二、其處分書或裁
    定書未定履行期間，經以書面限期催告履行者。三、依法令負有義務，經以書面
    通知限期履行者。」上開修正條文，已由行政院以命令定自九十年一月一日起施
    行。
二、本件原告起訴主張：其前核定被告之殘廢程度符合殘廢給付標準第四十六項第三
    等級，發給一、二六○日殘廢給付在案。嗣經民眾具函陳情，被告係透過勞保黃
    牛引界，取得重症證明，詐領高額補助金，案經原告訪查並請被告前往原告指定
    醫院複檢，複檢後送原告特約審查醫師審查結果：複檢正常，被告應可從事正常
    工作，應改核為不符給付審定標準。原告前已按第三等級發給六十六萬五千二百
    八十元，其溢發款項，按殘廢給付規定，應退還原告，惟經原告迭次催請退還，
    迄未承退回等語。查原告前開主張，業經原告於八十九年九月四日以八九保給字
    第六○五六七六八號函，通知被告限期返還上開殘廢給付在案，有該函影本附卷
    可稽，該限期繳納之書面通知書，自符合修正行政執行法第十一條第一項第三款
    之規定。本件原告應可依前揭修正行政執行法第十一條第一項第三款規定，移送
    該管行政執行處逕為執行，無須向本院起訴請求判命被告為給付，重新取得執行
    名義之必要。從而，本件揆諸首揭規定及說明為不合法，應以裁定駁回。
三、依行政訴訟法第一百零七條第一項第十款、第一百零四條、民事訴訟法第九十五
    條、第七十八條，裁定如主文。
中　　華　　民　　國　　九十一　　　年　　　六　　　　月　　　十四　　　日
                 臺 中 高 等 行 政 法 院 第 一 庭
                                審 判 長 法  官　簡  朝  振
                                         法  官　許  金  釵
                                         法  官　胡  國  棟
右正本證明與原本無異。
如不服本裁定，應於裁定送達後十日內以書狀敘明理由，經本院向最高行政法院提起
抗告（須依對造人數附具繕本）；並應預繳送達用雙掛號郵票拾份（每份三十四元）
。
中　　華　　民　　國　　九十一　　　年　　　六　　　　月　　　十四　　　日
　　　　　　　　　　　　　　　　　　　　 法院書記官　莊啟明
